【裁判字號】    94,訴,1089
【裁判日期】    950123
【裁判案由】    毒品危害防制條例
【裁判全文】
臺灣基隆地方法院刑事判決              94年度訴字第1089號
公  訴  人  臺灣基隆地方法院檢察署檢察官
被      告  乙○○
                    （另案於臺灣基隆監獄執行中）
上列被告因違反毒品危害防制條例案件，經檢察官提起公訴（94
年度毒偵字第2009號）及移送併辦（94年度毒偵字第3260號），
並經本院合議庭裁定由受命法官獨任進行簡式審判程序，判決如
下：
    主      文
乙○○連續施用第一級毒品，累犯，處有期徒刑玖月。
扣案之第一級毒品海洛因淨重零點壹壹公克、毛重共參點貳公克
（均不含包裝袋）均沒收銷燬之，包裝上開第一級毒品海洛因之
包裝袋伍只、注射針筒壹支、吸食器壹組、殘渣袋肆袋、分裝吸
管參支、分裝袋拾貳只均沒收。
    事實及理由
一、犯罪事實：
    乙○○前因施用毒品案件，經觀察、勒戒後，認有繼續施用
    毒品傾向，經法院裁定令入戒治處所施以強制戒治，於民國
    90年4月25日期滿執行完畢，由臺灣桃園地方法院檢察署檢
    察官於90年5月8日，以90年度戒毒偵字第431號為不起訴處
    分確定。又因施用第1級毒品案件，經本院裁定送強制戒治
    ，於92年3月14日期滿執行完畢，並經臺灣基隆地方法院檢
    察署檢察官提起公訴，嗣於91年5月13日，經本院以90年度
    訴字第670號判決判處有期徒刑10月確定。另因施用第1級毒
    品案件，經本院於91年2月27日以90年度瑞簡字第113號判決
    判處有期徒刑5月確定，上開二件並經本院定應執行刑為有
    期徒刑1年2月，於93年6月23日執行完畢。又因施用第1、2
    級毒品案件，經本院於94年7月18日以94年度訴字第402號判
    決分別判處有期徒刑1年、6月、定應執行刑1年5月，並於94
    年8月8日確定，尚未執行。竟其不思悔改，復基於施用第1
    、2級毒品之概括犯意，自94年4月19日某時起至94年12月4
    日晚上6時許（起訴書誤載自94年7月19日起至同月21日上午
    10時許止），在基隆市○○區○○街193 號3樓住處，約1天
    施用3次以上之頻率，將第1級毒品海洛因以玻璃球燒烤產生
    煙霧吸用之方式，如果有第2級毒品安非他命時，則將第1、
    2級毒品海洛因、安非他命混在一起以玻璃球燒烤產生煙霧
    吸用之方式，連續施用第1、2級毒品海洛因、安非他命多次
    （此部分業據蒞庭檢察官當庭更正）。  嗣為警先於94年7
    月21日22時30分許持搜索票，在上開住處搜索查獲，並扣得
    第一級毒品海洛因淨重0.11公克，其所有供施用第1、2級毒
    品所用之包裝上開第1級毒品海洛因之包裝袋1只、注射針筒
    1支、吸食器1組、殘渣袋4只、吸管3支及分裝袋12只；再於
    94年12月4日晚上7時10分許，在台北縣瑞芳鎮○○路48巷
    164號前查獲，並扣得第1級毒品海洛因共毛重3.2公克、及
    其所有供施用第1級毒品海洛因用包裝上開第1級毒品海洛因
    之包裝袋4只。
二、證據名稱：
  (一)被告於本院準備程序及審理時之自白。
  (二)扣案之第1級毒品海洛因淨重0.11公克、毛重共3.2公克，其
    所有供施用第1、2級毒品所用之包裝上開第1級毒品海洛因
    之包裝袋5只、注射針筒1支、吸食器1組、殘渣袋4袋、分裝
    吸管3支、分裝袋12只均沒收。
  (三)法務部調查局94年10月14日調科壹字第320003095號鑑定通
    知書、基隆市警察局第1分局忠二路派出所查獲涉嫌毒品危
    害防制條例毒品初步鑑驗報告單各1紙、台灣尖端先進生技
    醫藥股份有限公司濫用藥物檢驗報告2份、臺灣高等法院被
    告前案紀錄表1份。
三、刑之酌科：
    核被告所為，係犯毒品危害防制條例第10條第1項、第2項之
    施用第1級毒品罪及施用第2級毒品罪。其持有第1、2級毒品
    海洛因、安非他命係供施用，其持有第1、2級毒品之低度行
    為分別為施用第1、2級毒品之高度行為所吸收，均不另論罪
    。其先後多次施用第1、2級毒品之犯行，時間緊接，犯罪構
    成要件相同，顯係基於概括犯意為之，均為連續犯，應各論
    以一施用第1級毒品罪、一施用第2級毒品罪，並分別加重其
    刑。再被告所犯上開2罪，係一施用行為觸犯2罪名，屬想像
    競合犯，應從一重之施用第1級毒品罪處斷，公訴人誤以被
    告所犯上開二罪，犯意各別，罪名互異，應予分論併罰，尚
    有誤會，附此說明。公訴人雖僅就被告於94年7月19日起至
    同月21日上午10時許止，施用第1、2級毒品海洛因、安非他
    命部分起訴，而未就前揭犯罪事實所載其餘時點施用第1、2
    級毒品海洛因、安非他命犯行起訴，然未起訴部分之犯罪事
    實與起訴部分，有連續犯之裁判上一罪關係，為起訴之效力
    所及，本院自應併予審究。末查被告曾受前揭犯罪事實欄所
    載有期徒刑之執行完畢，有臺灣高等法院被告前案紀錄表在
    卷可稽，其受有期徒刑之執行完畢後，5年以內再犯本件有
    期徒刑以上之罪，為累犯，應依法遞加重其刑。爰審酌被告
    前有多次施用毒品之前科，仍不知戒除毒品惡習而續為施用
    毒品，惡性非輕，惟審酌所犯施用毒品之犯罪係戕害自身健
    康之行為，於他人尚不致造成損害及被告事後坦承犯行之態
    度等一切情狀，量處如主文所示之刑，以示懲儆。扣案之第
    1 級毒品海洛因淨重0.11公克、毛重共3.2公克，為查獲之
    毒品，不問屬於犯人與否，應依毒品危害防制條例第18條第
    1 項前段之規定，沒收銷燬之。另扣案之包裝前開第1級毒
    品海洛因之包裝袋5只、注射針筒1支、吸食器1組、殘渣袋4
    袋、分裝吸管3支、分裝袋12只，經核非專供施用毒品之器
    具，惟係被告所有且係供其施用第1、2級毒品海洛因、安非
    他命所用之物，業據被告供明在卷，爰依刑法第38條第1項
    第2款規定宣告沒收。
四、應適用之法條：
    依刑事訴訟法第273條之1第1項、第284條之1、第299 條第1
    項前段、第310條之2、第454條第1項，毒品危害防制條例第
    10條第1項、第2項、第23條第2項、第18條第1項前段，刑法
    第11條、第56條、第55條、第47條、第38條第1項第2款，判
    決如主文。
本案經檢察官甲○○到庭執行職務。
中    華    民    國    95    年    1    月    23    日
                  刑事第三庭法  官    何怡穎
以上正本證明與原本無異。
對於本件判決如有不服，應於收受送達後10日內，向本院提出上
訴書狀，上訴於臺灣高等法院，並按他造當事人之人數附具繕本
。
中    華    民    國    95    年    1    月    23    日
                            書記官    李繼業
附錄本案論罪科刑法條：
毒品危害防制條例第十條第一項、第二項
施用第一級毒品者，處六月以上五年以下有期徒刑。
施用第二級毒品者，處三年以下有期徒刑。


司法院資訊處製作；財團法人民間司法改革基金會備份。
